# 可收回金额问题

提问人：liugangqd 时间：2012-08-21 14:25:17
实务中有哪些比较可行的确认可收回金额的方法呢？如果资产公允价值减去处置费用难以确定，资产预计未来现金流量现值亦无法确定，那还有什么方法确认可收回金额呢，请各位老师指点，最好是方便易行的方法？

回答人：chenyiwei
回复 liugangqd 的帖子
这个问题太大了。还是要结合具体的案例来看。理论上必须通过现金流预测和折现来估计使用价值，根据对市场价格的观察或估值技术估算市场价格，分别类似于收益法和市场法的评估。只要两者之一高于账面价值，即未发生减值，也就无需再作另一种方法的评估。所以一般都是先做简单的（通常是市价估计），在不能确定市价高于账面价值的情况下再进行未来现金流现值的测算。

回答人：chenyiwei
回复 liugangqd 的帖子
理论上聘请评估机构并不是必需的。当然可以每隔一定年数聘请一次评估机构，其余年份则重点核实原先评估所依据的假设、参数等是否已经发生明显的不利变化，如果发生重大不利变化的，则重新评估，否则一般可以引用原先的评估结果。
另外，在聘请评估机构时，必须明确评估目的是商誉和其他非流动资产的减值测试，以确保评估机构选择正确的评估方法和适当的参数。